【裁判字號】    99,中簡上,795
【裁判日期】    991118
【裁判案由】    傷害
【裁判全文】
臺灣臺中地方法院刑事判決           99年度中簡上字第795號
上  訴  人
即  被  告  乙○○
上列上訴人因傷害案件，不服本院中華民國99年8月24 日99年度
中簡字第2426號第一審簡易判決（聲請簡易判決處刑案號：臺灣
臺中地方法院檢察署98年度偵字第12307 號），提起上訴，本院
管轄第二審合議庭判決如下：
    主    文
上訴駁回。
乙○○緩刑貳年。
    犯罪事實及理由
一、本案經本院合議庭審理結果，除加列被告乙○○於本院審理
    時之自白為證據外，認第一審簡易判決認事用法及量刑均無
    不當，應予維持，並引用本院第一審刑事簡易判決記載之事
    實、證據及理由（如附件）。
二、上訴人即被告乙○○上訴意旨略以：伊已與告訴人達成和解
    ，請求給予緩刑等語。
三、經查，被告乙○○所犯刑法第277 條第1 項之傷害罪，法定
    刑為3 年以下有期徒刑、拘役或1 千元以下罰金，原審判決
    量處被告拘役30日，及諭知以新臺幣（下同）1,000 元為易
    科罰金之折算標準，已斟酌刑法第57條之規定之一切情狀，
    其量刑及所諭知之易科罰金折算標準均稱允當，是原審判決
    認事用法既均無不當，且量刑亦屬妥適，則被告僅以事後已
    與告訴人達成和解為由提起上訴，指摘原判決不當，為無理
    由，應予駁回。
四、次按刑罰之目的固有處罰行為人之意義，惟依現今通行之概
    念係重在教育，並非重在懲罰，本件被告乙○○前未曾受有
    期徒刑以上刑之宣告，有臺灣高等法院被告前案紀錄表1 份
    附卷可憑，其因一時疏忽，致罹刑章，於犯罪後已坦承犯行
    ，且於本院審理中已與告訴人丙○○達成調解，有本院調解
    程序筆錄1 份在卷可憑（見本院卷第36之1 頁），告訴代理
    人廖錦龍於本院審理時亦表明以5 萬元達成和解，且已收到
    被告給付之賠償金5 萬元，同意給予被告緩刑等語（見本院
    卷第35頁反面、第36頁），被告經此偵、審程序及罪刑之宣
    告，應知所警惕而信無再犯之虞，本院因認其所受宣告之刑
    以暫不執行為適當，爰併予宣告緩刑2 年，以啟自新。
據上論斷，依刑事訴訟法第455 條之1 第1 項、第3 項、第373
條、第368 條，刑法第74條第1 項第1 款，判決如主文。
本案經檢察官甲○○到庭執行職務。
中    華    民    國    99    年    11    月    18    日
                  刑事第十六庭  審判長法  官  王世華
                                      法  官  蔡美華
                                      法  官  陳玉聰
上正本證明與原本無異。
本判決不得上訴。
                                      書記官  何俞瑩
中    華    民    國    99    年    11    月    18    日
附錄本判決論罪科刑之法條：
刑法第277條第1項
傷害人之身體或健康者，處3 年以下有期徒刑、拘役或1 千元以
下罰金。

司法院資訊處製作；財團法人民間司法改革基金會備份。
